臺灣高等法院刑事裁定
109年度聲字第620號
聲  請  人  臺灣高等檢察署檢察官
受  刑  人  林宗漢（原名林家宏）



上列聲請人因受刑人數罪併罰有二裁判以上，聲請定其應執行之
刑（聲請案號：臺灣高等檢察署109年度執聲字第247號），本院
裁定如下：
    主  文
林宗漢犯如附表所示各罪所處之刑，應執行有期徒刑拾月，如易
科罰金，以新臺幣壹仟元折算壹日。
    理  由
一、聲請意旨略以：受刑人林宗漢（下稱受刑人）因妨害自由等
    數罪，先後經判決確定如附表，應依刑法第53條、第51條第
    5款之規定，定其應執行之刑，爰依刑事訴訟法第477條第1
    項聲請裁定等語。
二、按數罪併罰，有二裁判以上者，依刑法第51條之規定，定其
    應執行之刑；而數罪併罰，宣告多數有期徒刑者，於各刑中
    之最長期以上，各刑合併之刑期以下，定其刑期，但不得逾
    30年，刑法第53條、第51條第5款分別定有明文；又犯最重
    本刑為5年以下有期徒刑以下之刑之罪，而受6月以下有期徒
    刑或拘役之宣告者，得以新臺幣1千元、2千元或3千元折算1
    日，易科罰金，依刑法第41條第1項之規定，於數罪併罰之
    數罪均得易科罰金，其應執行之刑逾6月者，亦適用之，刑
    法第41條第1項前段、第8項分別定有明文。次按法律上屬於
    自由裁量事項，尚非概無法律性之拘束，在法律上有其外部
    界限及內部界限，前者法律之具體規定，使法院得以具體選
    擇為適當裁判，此為自由裁量之外部界限；後者法院為自由
    裁量時，應考量法律之目的，法律秩序之理念所在，此為自
    由裁量之內部界限。法院為裁判時，二者均不得有所踰越。
    在數罪併罰而有二裁判以上，應定其應執行刑之案件，法院
    所為刑之酌定，固屬自由裁量事項，然對於法律之內、外部
    界限，仍均應受其拘束（最高法院91年度台非字第32號、92
    年度台非字第187 號判決意旨參照）。復按所謂「裁判確定
    前」，應以聲請定執行刑之各罪中最先裁判確定案件之確定
    時為準；換言之，必須其他各罪之犯罪行為時，均在最先一
    罪判決確定前始符合數罪併罰之條件，只要所犯各罪均符合
    最先一罪裁判確定前所犯，即應由執行檢察官聲請犯罪事實
    最後判決之法院定其各罪之應執行刑，縱令所犯數罪中有一
    罪刑已經執行完畢，仍應就其所犯各罪宣告刑更定應執行刑
    ；至已執行部分，自不能重複執行，應由檢察官於指揮執行
    時扣除之，此與定應執行刑之裁定無涉（最高法院81年度台
    抗字第464號、86年度台抗字第472號裁定意旨參照）。
三、經查：本件受刑人所犯如附表各編號所示之罪，經本院（106年度上訴字第1786、1863號）先後判處如附表所示之刑，並均分別確定在案；又附表編號2所示之罪，其犯罪時間係在附表編號1所示裁判確定日（民國108年8月19日）前所犯，而本件聲請定應執行刑之犯罪事實最後判決法院為本院等情，有各該判決書及本院被告前案紀錄表附卷（本院卷第13至96、105至108頁）可稽，是上開犯罪乃於附表編號1裁判確定前所犯之數罪。茲檢察官聲請定其應執行之刑，本院審核認其聲請為正當，爰斟酌受刑人所犯違反如附表各編號所示等罪之刑期總合及內部界線、外部界線之範圍（宣告刑總合12月）、犯罪情節均為妨害自由案件且時間接近，罪責非難重複程度高，暨其所反映出之人格特性、權衡審酌行為人之責任與整體刑法目的及相關刑事政策，於各刑中之最長期有期徒刑6月以上，各刑合併之刑期以下，定其應執行之刑如主文所示，併諭知易科罰金之折算標準。至附表編號1所示之罪部分，經本院106年度上訴字第1786號判決有期徒刑6月，且於108年8月19日判決確定，並由臺灣桃園地方檢察署108年度執字第12294號執行，而被告於同年12月31日聲請徒刑易科罰金執行完畢，此經本院調閱上開執行卷宗確認無誤（本院卷第119至125頁），惟依首開說明，此部分仍得由檢察官於核發執行指揮書時，扣除該部分已執行完畢之刑，尚不影響本件應予定其應執行刑之結果，併此敘明。
據上論斷，應依刑事訴訟法第477條第1項，刑法第53條、第51條
第5款、第41條第1項前段、第8項，裁定如主文。
中　　華　　民　　國　　109 　年　　4 　　月　　23　　日
                  刑事第十一庭  審判長法　官  楊力進
                                      法　官  雷淑雯
                                      法　官  許文章
以上正本證明與原本無異。
如不服本裁定，應於裁定送達後5日內向本院提出抗告狀。
                                      書記官  范家瑜
中　　華　　民　　國　　109 　年　　4 　　月　　23　　日
附表：受刑人林宗漢定應執行刑案件一覽表
編號   1 2 罪名   妨害自由 妨害自由 宣告刑   有期徒刑6月，如易科罰金，以新臺幣1仟元折算1日。 有期徒刑6月，如易科罰金，以新臺幣1仟元折算1日。 犯罪日期   102/10/14 103/09/26 偵查（自訴）機關 年度案號   桃園地檢署103年度偵字第7432號 桃園地檢署104年度偵字第6601、765、4125號 最後 事實審  法院 臺灣高等法院 臺灣高等法院   案號 106年度上訴字第1786號 106年度上訴字第1863號   判決日期 108/07/25 107/12/12 確定 判決  法院 臺灣高等法院 最高法院   案號 106年度上訴字第1786號 108年度台上字第3080號   判決 確定日期 108/08/19 108/12/30 是否為得易科 罰金之案件   是 是 備註   桃園地檢署108年度執字第12294號（已於108年12月31日易科罰金執行完畢） 桃園地檢署109年度執字第2031號